【裁判字號】    99,抗,880
【裁判日期】    990809
【裁判案由】    聲請定其應執行刑
【裁判全文】
臺灣高等法院刑事裁定                   99年度抗字第880號
抗  告  人
即受 刑 人  甲○○
上列抗告人因違反毒品危害防制條例等案件，不服臺灣士林地方
法院中華民國99年6月11日定應執行刑之裁定（99年度聲字第950
號），提起抗告，本院裁定如下：
    主  文
抗告駁回。
    理  由
一、原裁定意旨如附件裁定書所載。
二、抗告意旨略以：抗告人所犯如原裁定附表編號 1之罪所處有
    期徒刑 4月，已繳納罰金執行完畢，原裁定仍合併定入應執
    行刑，乃提起抗告請求更定應執行刑云云。
三、按裁判確定前犯數罪者，併合處罰之。又數罪併罰，有二裁
    判以上者，依刑法第51條之規定，定其應執行之刑。刑法第
    50條、第53條分別定有明文。被告犯應併合處罰之數罪，經
    法院以判決或裁定定其數罪之應執行刑確定者，該數罪是否
    執行完畢，均係以所定之應執行刑全部執行完畢為斷。其在
    定應執行刑之前已先執行之有期徒刑之罪，因嗣後與他罪合
    併定應執行刑，而由檢察官換發執行指揮書執行應執行刑，
    其前已執行之有期徒刑部分，僅應予扣除，該罪宣告之刑不
    能認為已執行完畢。亦即若僅數罪中之一罪所宣告之刑執行
    完畢，而數罪合併所定應執行之刑尚未執行完畢，應認為執
    行未畢。意即，刑法第47條所謂之執行完畢，就數罪併罰案
    件，係指所定之執行刑執行完畢而言。如於定執行刑之前，
    有部分犯罪先行確定，而先予執行，仍應於數罪之裁判均確
    定後，依刑法規定，定其應執行之刑，俟檢察官指揮執行其
    應執行之刑時，再就形式上已執行部分，予以折抵扣除，不
    能謂先前確定之罪，已經執行完畢。（最高法院99年度台非
    字第33號、91年度台非字第328號裁定意旨、78年度第2次刑
    事庭會議決議意旨參照）。
四、經查：抗告人所犯原裁定附表（下稱附表）所示各罪，犯罪
    時間均在附表編號1之罪判決確定日即98年3月16日前，合於
    數罪併罰之要件，自應依刑法第53條規定定其應執行刑。抗
    告人所犯附表編號1之罪所處有期徒刑4月，雖經抗告人於民
    國98年4月2日入監後繳清罰金執行完畢（執行書案號：臺灣
    板橋地方法院檢察署98年執字第4415號），有本院被告前案
    紀錄表在卷可稽。然附表其餘編號2至編號7之罪所處之刑，
    既尚未執行完畢，依前開說明，附表編號1 之罪所處之刑即
    不得謂已執行完畢，故仍應依刑法第53條規定定其應執行刑
    。至已執行之附表編號1施用第二級毒品罪所處有期徒刑4月
    部分自不能重複執行，僅有檢察官將來指揮執行合併刑期時
    如何扣除折抵之問題，尚與本件定應執行之刑之裁定無涉。
五、綜上，原審就抗告人所犯附表各罪所處之刑，定應執行刑有
    期徒刑2年9月，並諭知易科罰金之標準，於法並無不合，抗
    告人執上開抗告意旨指摘原審裁定不當，應係對於相關法律
    規定有所誤解，其抗告無理由，應予駁回。
據上論結，應依刑事訴訟法第412 條，裁定如主文。
中    華    民    國    99    年    8     月    9     日
                  刑事第十二庭審判長法  官  蔡永昌
                                    法  官  蔡國在
                                    法  官  蔡新毅
以上正本證明與原本無異。
不得再抗告。
                                    書記官  賴立旻
中    華    民    國    99    年    8     月    11    日

司法院資訊處製作；財團法人民間司法改革基金會備份。
